# 求助陈版主，关于客户支付费用获得生产线优先供应权的会计处理

提问人：无名氏 666 时间：2023-03-21 21:41:58
陈版主您好，在IPO项目中遇到了一个问题，没想明白应该如何进行会计处理，请您解惑：
发行人现在生产的产品属于紧俏商品，一直供不应求，现在一个客户提出来可以向发行人支付一定的费用，获得三条生产线一年的优先供应权，即该客户如果下单，发行人必须保证这三条生产线都用来生产向该客户供应的产品，如果该客户没有下单，那这三条生产线可以生产向其他客户交付的产品。
我认为对于发行人来说，收到客户支付的款项后，形成了一项递延收益，无论每月客户是否下单，都应该确认1/12的收入，该项业务也没有可计量的成本，因此确认收入时无需确认成本，相关会计分录如下：
1 、收到款项时
借：银行存款 120 万元
贷：递延收益 120 万元
2 、每月末
借：递延收益 10 万元
贷：其他业务收入 10 万元
我的上述理解是否正确，请陈版主不吝赐教。

回答人：chenyiwei
该业务可以认为是“无需退回的初始费”。根据新收入准则第四十条规定：
企业在合同开始（或接近合同开始）日向客户收取的无需退回的初始费（如俱乐部的入会费等）应当计入交易价格。企业应当评估该初始费是否与向客户转让已承诺的商品相关。该初始费与向客户转让已承诺的商品相关，并且该商品构成单项履约义务的，企业应当在转让该商品时，按照分摊至该商品的交易价格确认收入；该初始费与向客户转让已承诺的商品相关，但该商品不构成单项履约义务的，企业应当在包含该商品的单项履约义务履行时，按照分摊至该单项履约义务的交易价格确认收入；该初始费与向客户转让已承诺的商品不相关的，该初始费应当作为未来将转让商品的预收款，在未来转让该商品时确认为收入。
企业收取了无需退回的初始费且为履行合同应开展初始活动，但这些活动本身并没有向客户转让已承诺的商品的，该初始费与未来将转让的已承诺商品相关，应当在未来转让该商品时确认为收入，企业在确定履约进度时不应考虑这些初始活动；企业为该初始活动发生的支出应当按照本准则第二十六条和第二十七条规定确认为一项资产或计入当期损益。
由于本案例中客户的预付款只是取得了一项优先供货权，不是与特定的商品购销业务相关，故适用“该初始费与向客户转让已承诺的商品不相关的，该初始费应当作为未来将转让商品的预收款，在未来转让该商品时确认为收入”的规定。如果能够合理估计该客户在未来一年内的预计采购量及其在各月之间的分布，则上述预付款应根据每月的预计采购量比例在各月之间分摊确认为收入；只有在确实无法合理确定各月采购量时，才可以接受按月直线法分摊的方式。